臺灣高雄地方法院民事判決　九十三年婚字第九六一號
　　原　　　告　甲○○
　　被　　　告　乙○○
右當事人間離婚等事件，本院於民國九十三年八月二十三日言詞辯論終結，並判決如
左：
    主      文
准原告與被告離婚。
原告其餘之訴駁回。
訴訟費用由被告負擔四分之一，餘由原告負擔。
    事實及理由
一、原告主張：兩造於民國六十八年二月十四日結婚，婚後育有子女溫國州、溫世昌
    、溫淑芳三人，現婚姻關係仍存續中。詎被告自婚後即常有毆打原告之行為，原
    告為息事寧人，均未前往驗傷，惟近年來被告變本加厲，且在外結交女友，只要
    原告稍微提起此事，被告即對原告拳腳相向，原告不得已，乃於九十三年向法院
    聲請民事通常保護令獲准，被告之行為，已使原告對兩造婚姻心灰意冷，無法繼
    續維持婚姻共同生活。又原告因長期為家庭操勞，復遭受被告多次毆打，目前僅
    一腎功能正常，耳部亦呈聽障狀況，精神上受有損害，被告應賠償原告新臺幣（
    下同）五十萬元，再者，原告已無謀生能力，被告應給付原告五十萬元之贍養費
    。為此，爰依民法第一千零五十二條第一項第三款、第二項，以選擇合併之方式
    ，聲明請求准兩造離婚，另依民法第一千零五十六條第一項、第二項、第一千零
    五十七條之規定，聲明請求被告應給付原告一百萬元及自本判決確定之翌日起，
    按年息百分之五計算之利息。
二、被告則以：兩造同住期間，因原告每日都在客廳待到凌晨一、兩點才進房睡覺，
    其每日早上五、六點就得起床準備上班，兩造因而發生爭吵。其後，原告於九十
    年間離家，僅於生理期間返家，離家後原告曾在理髮店上班，且行為不檢點，因
    而染上性病。九十二年間，原告為了照顧孫子而返家，惟仍經常與其他男子通電
    話，九十三年三月間某日，被告無意間聽到原告與他人對話中提及送內褲等事，
    一時氣憤乃出手毆打原告，同年四月十三日，亦於憤怒之下而曾毆打原告。再者
    ，其雖有外遇，但此係原告所造成，其同意與原告離婚，但不同意給付一百萬元
    予原告等語置辯，並聲明請求駁回原告之訴。
三、原告主張之前揭事實，業據原告提出戶籍謄本、診斷證明書七份為證，核與證人
    即兩造之女溫淑芬到庭證述：「父親的確有毆打母親，我捨不得母親被打，就挺
    母親。父親有外遇問題，八十八年到九十二年間，父親住外遇的女人家。父親從
    我小時候就有毆打及以三字經辱罵母親，是因為兩造有口角，且父親有外遇問題
    ，加上祖父母介入。九十年間母親搬去阿姨家住，有一晚父親帶外遇的對象回來
    ，被我看到，我有跟父親起衝突，‧‧‧‧‧‧。」等語相符（詳見本院九十三
    年七月十四日言詞辯論筆錄），而被告對原告有家庭暴力行為，經本院審理調查
    後，認原告有再受被告暴力之危險，乃核發保護令予原告一節，亦有本院九十三
    年度家護字第六０四號民事通常保護令一份在卷可稽。
四、按夫妻之一方，受他方不堪同居之虐待者，得向法院請求離婚，民法第一千零五
    十二條第一項第三款定有明文；又維護人格尊嚴與確保人身安全，為我國憲法保
    障人民自由權利之基本理念，增進夫妻情感之和諧，防止家庭暴力之發生，以保
    護婚姻制度，亦為社會大眾所期待；再者，民法第一千零五十二條第一項第三款
    所稱「不堪同居之虐待」，應就具體事件，衡量夫妻之一方受他方虐待所受侵害
    之嚴重性，斟酌當事人之教育程度、社會地位及其他情事，是否已危及婚姻關係
    之維繫以為斷，若受他方虐待已逾越夫妻通常所能忍受之程度而有侵害人格尊嚴
    與人身安全者，即不得謂非受不堪同居之虐待；慣行毆打，即為不堪同居之虐待
    ，足以構成離婚之原因，司法院大法官會議釋字第三七二號、最高法院二十年上
    字第三七一號闡釋甚明。查被告對原告有多次暴力行為，且原告有繼續遭受被告
    實施不法侵害行為之危險，前已述明，被告之上開所為，顯已嚴重侵害原告身體
    安全及人格尊嚴，應認已構成對原告不堪同居之虐待，是原告依民法第一千零五
    十二條第一項第三款請求判決離婚，自屬有據，應予准許。原告依前揭規定請求
    判決離婚既有理由，則其以選擇合併方式主張民法第一千零五十二條第二項規定
    ，即無審酌必要，附此敘明。
五、按「夫妻之一方，因判決離婚而受有損害者，得向有過失之他方，請求損害賠償
    。前項情形，雖非財產上之損害，受害人亦得請求賠償相當之金額，但以受害人
    無過失者為限。」、「夫妻無過失之一方，因判決離婚而陷於生活困難者，他方
    縱無過失，亦應給與相當之贍養費。」，民法第一千零五十六條第一項、第二項
    、第一千零五十七條分別定有明文。經查：原告曾於九十二年六月二十五日至國
    立成功大學附設醫院婦產科就診，經診斷為重度子宮頸上皮內病變，而後定期接
    受追蹤檢查，同年十月十七日經醫師發現有異常情形，施以抹片及病理檢驗結果
    ，發現原告有陰道滴蟲及尖頭濕疣病毒感染，該二種感染絕大部分是經由性行為
    感染，醫學上廣義可解釋為性病等情，有國立成功大學附設醫院九十三年七月三
    十日（九三）成婦醫婦產字第八一三三號函暨所檢送之原告病歷一份附卷可稽，
    而原告自陳自九十一年七月十五日孫子出生後，就未曾再與被告發生性行為等語
    在卷，足認原告之陰道滴蟲、尖頭濕疣病毒感染，並非被告所導致，本院參酌陰
    道滴蟲、尖頭濕疣病毒之感染途徑絕大部分為性行為，而原告對於何以感染此二
    病症全然未加以說明，僅陳稱其並未感染性病等語，是被告辯稱原告因行為不檢
    點而染上性病等語，應可採信。原告主張遭被告不堪同居之虐待，經本院認定屬
    實而判准兩造離婚等情，固如前述，惟原告於兩造婚姻關係存續期間，亦有行為
    不檢點之情形，而染有性病，是原告對於兩造婚姻之破裂，非全然無過失，則依
    前揭規定，原告自不得向被告請求非財產上之損害賠償及贍養費，從而，原告聲
    明請求被告給付一百萬元及自本件離婚判決確定之翌日起至清償之日止按年息百
    分之五計算之利息，為無理由，應予駁回。
六、訴訟費用負擔之依據：民事訴訟法第七十九條。
中　　　華　　　民　　　國　　九十三　　年　　　八　　　月　　三十一　　日
                              臺灣高雄地方法院家事法庭
~B法　　　官　黃悅璇
右為正本係照原本作成
如對本裁定抗告須於裁定送達後十日內向本院提出抗告狀
中　　　華　　　民　　　國　　九十三　　年　　　八　　　月　　三十一　　日
~B法院書記官　王治華
